Inventaris van het archief van de Directie van de Levantse Handel en de Navigatie in de Middellandse Zee, (1614) 1625-1826 (1828)
Nationaal Archief, Den Haag
Daniël Steenwinckel door de consul Witsen, 2 April 1626 aangesteld tot vice-consul te Cyprus (R. 17 Februari 1632), nog in September 1655. In 1636 was Steenwinckel in Holland (zie R. 1 Augustus 1636).
Abraham Aertsens vice-consul in Palestina (St. Jean d’Acre). in 1626 door Witsen aangesteld. (R. 17 Februari 1632). Van Peenen weigerde betaling der ontvangen consulaatrechten te doen (R. 17 Februari 1632). Evenzo weigerde Steenwinckel en Aertsens.
Anthonius Jansen Duijvelaer consul te Cyprus o.a. in 1637, die het consulaat later aan een Engelsman overdroeg (Remonstrantieboek I 307).
Eduard Blijenberck vice-consul te St. Jean d’Acre in ?? (zie Remonstrantieboek I fol. 136).
Anthony Lagize consul o.a. in 1652 en 1653 (R. Directie Levantse Handel 28 Maart 1653).
Martinus de Meijere vice-consul te Tripoli di Soria o.a. in 1674 en 1675. Zie ook onder Smirna.
Jacob Wendt Kanselier te Tripoli in 1674.
Balthasar Sauvan De Franse vice-consul, vice-consul te Cyprus o.a. 1680-1686.
Jacomo van der Weyden ontving van de ambassadeur commissie als consul ad interim te Tripoli en de Syrische kust. Overleden vóór 1684. (Notulendirectie 8 Maart 1684). Geschillen omdat de Hollandse natie zich in September 1683 begaf onder protectie van de Engelse consul (R. Directeuren 13 December 1684).
Gamalial Nightingale Colijer zond hem een barat als consul. Beklag van de Franse ambassadeur alhier. Directeuren besluiten de Generaliteit te verzoeken te gelasten dat barat weder in te trekken. R. 30 December 1684, R. 10 Februari 1685, en de Franse consul d’Arvieux weder in zijn functie te worden gesteld.
Hercules de Haan vice-consul te Alexandrette of Scandrona, door Calckberner in 1692 aangesteld.
Paulus Maashouck vice-consul te Acri, o.a. 1702.
Turner Te Cyprus was in 1698 geen Hollandse consul, de Hollandse belangen werden door de Engelse consul Turner waargenomen (Notulen Directie 16 Juli 1698).
Galerneau vice-consul te Acri of St. Jean d’acre (kust van Syrië) o.a. in 1698 (zie Remonstrantieboek fol. 182).
Robbert Wakeman door de ambassadeur Colijer aangesteld bij provisie te Cyprus (missive 6 Mei 1707).
Harvey Pretty door de ambassadeur Colijer bij R. 10 November 1718 aangesteld tot consulte Cyprus.
Richard Usgate 1745. Vice-consul van Acri, Beyrouth en Seide, o.a. 1745-1760.
Louis Longy vice-consul te Alexandrette o.a. 1748-1760.
Gio Wakeman (Brits consul). Vice-consul te Cyprus o.a. 1745-1757. Overleed in Januari 1757.
John Boddington Brits consul te Cyprus, door van Keulen in Januari 1757 tot Hollands vice-consul aldaar benoemd (zie missive 13 September 1757).
Richard Usgate 1763. Wordt 15 Maart ontzet uit zijn post van vice-consul aldaar.
Joseph Blanc aangesteld. Deze overleed in 1776 of 1777.
Louis Longe vice-consul te Alexandrette o.a. sedert 1748. Overleed aldaar 12 Maart 1773.
William Sholl vice-consul te Scandrona (Alexandrette) o.a. 1776, vertrekt in 1784.
Felix Geoffroy vice-consul te St. Jean d’Acre 1777.
Turner Vice-consul te Cyprus.Overleden Augustus of September 1768.
John Balduin Vice-consul te Cyprus. November 1768.
John Boddington vice-consul o.a. 1776. Vertrekt 1777.
D. A. Sciperus vice-consul te Latachia (Ladikieh) in 1776, vertrekt in 1777.
Thomas van Maseijk vice-consul te Latachia (Ladikieh) in 1777.
Augustin Fornetti agent te Alexandrette van alle consuls te Aleppo, reeds voor 1810, ook in 1815. In 1816 wordt hij door de Chargé d’Affaires Testa tot vice-consul aangesteld. Hij was dit nog in 1819.
Marco Antonio Santi vice-consul te Cyprus o.a. 1826.
Kanselier
Gio van Peenen secretaris o.a. Oktober 1613 (bijlage missive Haga 30 April 1616).
Daniël Mostart o.a. in 1614. (lias Constantinopel 1615).
Cornelis van Dale o.a. in 1615, nog in Maart 1616, April 1617, waarschijnlijk tot 1622, toen hij naar Constantinopel vertrok.
J. Gool o.a. in 1627 17 Mei.
Theodoro Strijcker o.a. 21 Mei 1627.
Johannes Tellinger o.a. in 1662, 1666.
Andreas Schreder o.a. 1690-1694. Vraagt zijn ontslag in Januari 1696.
Paolo Camerlinck kanselier 1696, 1697.
Ambrosius Gosche broer van de consul, kanselier 1698, 1699.
Gio Battista Mouton 1700, 1702.
John Taylor Engels kanselier, o.a. 1706.
Roberto Pory Engels kanselier o.a. 1724.
Jouvene kanselier o.a. in 1730.
Joseph Etienne Longis kanselier o.a. in 1757.
Giovanni Gollmart 1760. Kanselier pro interim, nog in 1766.
Theodoor Hendrik Goverts kanselier pro interim in 1768.
Alexander Laars kanselier pro interim. Benoemd tot kanselier in 1772. Wegens dronkenschap wordt hij in 1782 in zijn bediening geschorst en overleed 17 Februari 1784.
Antoine Michel benoemd tot kanselier R. Directeuren 28 Juli 1784. Vertrekt evenwel naar Smirna.
Nicolaas Dinamary benoemd 3 Augustus 1785. o.a. 1806, overleden 1807.
Jean Charles Reinard neef van Van Maseijk, in 1808 benoemd door Directeuren.
Thesaurier
Giacomo Mille 1615 (bijlage missive Haga aan H.H.M.M. R. 17 Januari 1616). Waarnemend kanselier op die datum. Vice-consul op Cyprus (missive Pauw 12 September 1615).
George Clockner consul in Tripoli, de kusten van Syrië en Cyprus 1684. (zie R. Directeuren 29 Maart 1684). Besloten werd hem tot die aanstelling bij Colijer aan te bevelen.
Henrico Lub aangesteld bij R. Directeuren 28 December 1689. Komt te Aleppo 15 December 1690. Bedankt in September 1693, ontslag 26 Januari 1694. Vertrekt.
Gio Gosche benoemd R. Directeuren 26 Januari 1694.
Jan van Liebergen benoemd 11 Oktober 1695, geïnstalleerd 25 April 1696, vertrekt in Augustus 1696 naar Europa en Egypte. Ter vergadering directeuren 12 December 1696. Zijn compagnon Abraham Broegh waarnemend thesaurier. Van Liebergen komt 8 Augustus 1697 weer in Aleppo. 1700 weer naar Holland. Bedankt bij missive 31 Maart 1701, Caïro. Was reeds 7 Oktober 1699 naar Holland vertrokken.
Balthasar Ardinois Vice-thesaurier sedert 7 Oktober 1699. thesaurier R. Directeuren 26 Mei 1701 – 1 Januari 1709. Op verzoek ontslagen R. Directeuren 8 Mei 1709.
Michiel Heldewier vice-thesaurier sedert 1 Januari 1709. R. Directeuren 8 Mei 1709 – 1719. Vertrekt in Mei 1720 in Holland o.a. Mei 1721. Instructie Remonstrantieboek 1709 fol. 529.
Jacob Bouwmeester benoemd tot thesaurier 18 November 1720. Sedert 1709 werkzaam ten kantore van de consul Broegh te Livorno. Aankomst te Aleppo 13 Augustus 1721 (tegelijk met hem kwam ook zijn broer Daniël). Jacob overleed 8 Mei 1724.
Daniël Bouwmeester 1724-1727.
Jan Jacob van Liebergen 1728-1733.
Hendrik Abram Heirmans 1734-1740. Aangesteld in de vergadering van Directeuren 26 Oktober 1733.
Jan Hendrik Pury benoemd door Directeuren krachtens R. 9 September 1771. Komt te Aleppo aan omstreeks Juni 1773, neemt zijn ontslag en vertrekt eind Augustus 1777.
Sedert 1777 vaceerde het thesauriersambt en werd ad interim waargenomen door de consul Van Maseijk en assessoren ingevolge R. Generale Vergadering Directeuren 1 Oktober 1777.
Belangrijkste berichten e.d.
Als nederzetting is Aleppo niet zo belangrijk als Smyrna, doch veel ouder dan Smyrna.
1608 Bij R. 13 Februari 1608: werd op verzoek van kooplieden, die handel dreven op Syrië, aanstelling van een consul. Aangesteld R. 17 September 1609 Arnould de la Valee.
1612 Acteboek Staten-Generaal 1612 fol. 442 :vso Acte d.d. 8 December 1612 voor de consul te Aleppo en anderen, rakende de goederen der af te sterven personen in die kwartieren.
1614 Nicolo de Moniglia: dragoman van de Nederlandse natie in 1614.
1624 R. 23 Januari 1624 :aan de orateur Haga de bevoegdheid gegeven om consuls aan te stellen in Aleppo Cyprus en andere plaatsen waarover de hoofdconsul Pauw gestaan heeft, behoudens de emolumenten voor deze tot aan het einde van de tijd zijner aanstelling. (zie R. 25 Januari, 27 December 1624 en 10 Maart 1625).
1627-1633 Verschillen tussen de hoofdconsul Witsen met zijn vice-consuls over het doen van rekening van de consulaatrechten.
1665-1668 Verzameling stukken betreffende de procedure tussen Eg. Mesteecker en de Nederlandse natie te Aleppo.
1675 Van Peenen: zie over het proces betreffende zijn nalatenschap R. 5 December 1675.
1684 Tarief van consulaatrechten.
1685 Instructie voor de consul Fr. Jullien.
1693 Moeilijkheden met de Turken over een paar groene muilen van de vrouw van Richard Verschuur.
Zie de Instructie van Gosche in het Placaatboek Levantse Handel Deel I nr. 44.
1699 Approbatie bij R. Staten-Generaal 29 September, Justus Oosterdijk door Directeuren 26 Augustus 1699 benoemd tot predikant (geboren te Amsterdam, 33 jaren oud), komt 29 Juni 1700 te Aleppo aan. Wordt 30 September 1705 door Directeuren naar Smirna beroepen. Vertrekt na Februari 1706.
1726 Uit het stellen van de Hollandse kooplieden onder Engelse protectie ontstonden zovele moeilijkheden dat de “General Court of the Levant Company” in 1726 besloot, om voor het toekomende aan haar consuls niet toe te staan, om de Hollanders onder zijn protectie te nemen.
1741 Dienovereenkomstig weigerde dit de General Court bij besluit van 27 Augustus 1741 aan heren consul Micklethwait. (zie missive van de gezant Hop d.d. 25 December 1742, R. 4 Januari 1743, in lias Engeland).
1747-1769 Na het overlijden van Heirmans belastte zich William Cooper op verzoek van Directeuren met de bewaring van de papieren en beeken van de Kanselarij. Er was toen geen enkele Hollander meer in Aleppo.
1755 Stukken betrekking hebbende op de dood van Theodorus Peltzer. 2 Januari 1755, in het Brits consulaat, tevens Hollands vice-consulaat op Cyprus.
1755-1756 Verzameling stukken betrekking hebbende op de vlucht van de consul Haanwinckel.
1771 R. 9 September 1771: Het consulaar te Aleppo op dezelfde voet gebracht als dat van Smyrna en Constantinopel. Aan de consul een vast tractement van 3000 leeuwendaalders toegezegd met verplichting geen handel te drijven en daaruit te betalen de nodige presenten en het onderhoud van kanselier, drogman, Janitzuren enz. Door Directeuren zal een thesaurier worden aangesteld enz.
1787-1792 Verzameling brieven, extracten, kanselarijteregisters en andere stukken betreffende het proces tussen de gebroeders Mordahai en Samuel de David Cohen.
1815 Bij Koninklijk Decreet van 7 November 1815 werd het consulaat te Aleppo als zijnde niet meer van enig nut, opgeheven. Aleppo wordt een vice-consulaat (van Constantinopel).
1817 (bijlage missive 5 September). Opgaven der in het jaar 1816 aangekomen en vertrokken schepen en handelswaren te Latachia en Alexandrette. Verhouding tussen de maten en gewichten te Aleppo en te Marseille.
1820 (bijlage missive 7 Februari 1820) Revolutie in Apello in 1819.
5 Egypte, Alexandrië en Caïro.
Consul
Santo Segezzi: 1633. Venetiaan van geboorte resideerte te Caïro, wordt op verzoek van enige Amsterdamse kooplieden en van Directeuren van de Levantse Handel bij R. van 24 Februari 1633 benoemd tot consul over de Nederlandse natie in Egypte. Zie zijn commissie in het Commissieboekje fol. 115 en 122. R. 17 December 1633 Mededeling, dat de Fransen met behulp van hun consul hem de uitoefening van zijn consulaat pogen te beletten. Er wordt besloten aan de Orateur Haga te schrijven, dat hij alle middelen moet aanwenden om Segezzi in zijn post te handhaven. Hem en de gehele Hollandse natie werden door de Franse consul onbehoorlijke proceduren aangedaan. (Miss. Haga aan de Staten-Generaal, 1 Mei 1634). R. 1 November 1633.
Reggio: Vóór 1662 door de Resident tot consul aangesteld. (Miss. van Theijls aan de Staten-Generaal 1 Mei 1663, aan de Directie 17 September 1663).
Jan Jansz. Theijls de Jonge: 1663-1671. Burger en koopman te Enkhuizen en Directeur van de Levantse handel wordt bij R. 4 Maart 1662 benoemd tot consul in Grand Caïro, Alexandrië, Rosette en Damiate in Egypte. Zie ook R. 11 Mei 1662. Theijls vertrekt 7 Juni uit Amsterdam, is te Livorno o.a. in Juli, Augustus en September 1662, is te Caïro 1 Mei 1663. Hij schreef aan Directeuren dat de vorige consuls 18 à 20000 realen schuld hadden gemaakt, hetwelk de Nederlandse natie te Caïro en Alexandrië zeer drukte. Zijn verzoek om betaling daarvan door Directeuren afgeslagen. (Miss.boek 1662, folio 306). Overleed in April 1671 aan de besmettelijke ziekte.
De Resident Colijer, die bij missive van 25 Juli 1671 dit overlijden mededeelde, raadt de Staten-Generaal aan dit ambt te mortificeren met het oog op de schulden aldaar, waarvoor hij te Constantinopel anders zou worden aangesproken. Een consul toch, niet een particulier persoon, is voor de oude schulden van zijn natie in Turkije verantwoordelijk.
6 Tripoli
Consul
R. 23 April 1626. Request van Directeuren van de Levantse handel dat te Tripoli een consul of vice-consul mag worden aangesteld “om te verhoeden de schade, die de piraten vandaar “zijn doende aan te schepen dezer landden”. Besloten hierop het advies te horen van de Gecommitterde Raden ter Admiraliteit te Amsterdam. R. 27 December 1659.
Zending van de Luitenant-Admiraal de Ruyter in 1661-1662 Tractaat door hem in 1662 gesloten. Missive van de Ruyter van 22 Augustus 1662, meldende het aftreden van de vredestractaten door die van Tripoli. (R. 29 September 1662). Tractaat tussen Tripoli en Engeland gesloten 29 October 1662 (R. 13 December 1662). R. 9 Juni 1662 Instructie aan de Ruijter, om aan die van Tripoli afbreuk te doen ten einde hen tot een tractaat van vrede te dwingen.
Zending van de Commissaris Thomas Hees in 1682, met last om, na de lossing der slaven te Algiers, naar Tunis en Tripoli te gaan om vrede te sluiten. (R. 11 April en 6 Mei 1682). Hij sluit vrede met Tripoli op 21 Juni 1683 (R. 20 Augustus en 23 September 1683), goedgekeurd R. 23 December 1683; uitwisseling der ratificaties in 1684, (R. 25 November 1684, ook R. 17 Maart 1684; 2 Juli 1683). R. 16 September 1684 Thomas Hees aangesteld om als resident naar Tunis en Tripoli te gaan, om de presenten over te leveren en de tractaten van vrede te perfectioneren. Hij vertrekt uit Holland in Januari 1685, is te Tripoli o.a. 2 Mei 1685 en doet verslag van zijn zending in de vergadering van 27 October 1685. Zie verder over de presenten, kosten der tractaten enz. R. 9 September, 19 September, 6 October en 22 November 1684, 15 Juni en 9 October 1685, 5 April 1686, 7 Maart 1697.
Zacharias Cousart, 1683-1693: door de commissaris Hees op 21 Juni 1683 aangesteld, om de belangen van H.H.M. waar te nemen, ontvangt in 1684 zijn commissie als consul van de Staten-Generaal (R. 24 September 1683 en 25 November 1684). Nicolaas Salomon Gabry, secretaris van Cousart, wordt door hem in 1687 naar Holland gezonden en is daar nog 17 December 1688; hij kwam 7 Juli 1692 te Tripoli terug. Cousart vraagt wegens ziekteverlof en verzoekt om Gabry in zijn plaats te mogen achterlaten. (R. 10 Juni 1692).
De vrede tussen Tripoli en Frankrijk in Augustus 1692 verbroken, bombardement van Tripoli. Tripoli verklaart ons de oorlog en gelast de Hollandse en Engelse consuls om te vertrekken. 31? Juli 1693. Cousart komt 15 Augustus 1693 te Malta, doet rapport aan de Staten-Generaal in de vergadering van 17 Juli 1694.
R. 9 en 17 December 1695. De Engelse consul Benjamin Lestington te Tripoli schrijft dat de regering aldaar genegen was, om gelijk zulks met Engeland was geschied, met H.H.M. de vrede te herstellen. In 1699 kwamen er wederom missiven van die consul en van de Gouverneur van Tripoli over het herstel van de vrede (zie R. 27 Februari, 16 September en 30 December 1700); R. 1 October 1703.
R. 9 September 1700. Jan Waldeck verzoekt om consul te worden; hij herhaalt dat verzoek in 1704 (zie R. 24 April 1704).
Bij secrete R. van 23 Juni 1702 wordt Juda Cohen volgens zijn aanbod (R. 10 November 1701) geautoriseerd om de vrede tussen deze staat en de regeringen van Algiers, Tunis en Tripoli te herstellen, met de laatste op dezelfde voorwaarden, als die in 1683 gesloten was. Cohen was te Tripoli o.a. 11 December 1703 (R. 15 Februari 1704); vóór 1 Maart 1704 sluit hij de vrede, waarvan de voorwaarden door hem worden medegedeeld in zijn missiven van 25 April en 2 Mei 1704, beide uit Livorno. (zie R. 24 April, 21 en 22 Mei 1704). De tractaten van vrede door Cohen gesloten door H.H.M. bekrachtigd, bij R. van 24? Juni 1708; memorie van Cohen over zijn zending, R. 18 Juli 1708. Bij R. van 1 December 1708 wordt de kapitein Schrijver belast met de uitwisseling van de acten van ratificatie en de mededeling dat de beloofde presenten door de te benoemen consul zullen worden overgebracht. Zie ook over die presenten R. 14 Juni 1709.
Johan van Baerle, in 1709 tot consul-generaal te Algiers benoemd, met de macht om in Tunis en Tripoli een consul aan te stellen (R. 2 Juli 1709), vertrekt eerst 25 December 1710, en komt niet voor Mei 1712 te Algiers aan ten gevolge van allerlei tegenspoeden met de presenten (zie Algiers). In 1712 worden de wederzijdse ratificatiën van vrede uitgewisseld en de presenten overhandigd.
Nicolaas Vivian 1712-1713: wordt door van Baerle in 1712 tot consul aangesteld (R. 20, 23 en 30 Maart 1713), welke benoeming geapprobeerd werd bij R. 6 Juni 1713.
Philippus Gerbrans 1713-1750: uit Hamburg afkomstig wordt door van Baerle tot consul aangesteld in plaats van Vivian (R. 23 November 1713). Deze benoeming wordt geapprobeerd bij R. 29 December 1713. Gerbrans komt 26 December 1713 te Tripoli aan. In 1715 vraagt hij directe commissie van de Staten-Generaal (R. 5 November 1715) welke hem bij R. 30 Maart 1716 verleend werd. Molesten aan Gerbrans aangedaan (zie R. 17 Juni en 28 October 1715 en 16 October 1716). Van den Heuvel vice-consul in 1715 (Not. Direct. 4 November 1715). George Ferdinando van den Hemelen, vice-consul van Gerbrans in 1716 in Holland (R. 21 Maart 1716). R. 30? Januari 1721. Aan Gerbrans een vast tractement en een vaste som voor onkosten en presenten. Verhoogd bij R. 16 Augustus 1723. Het vredestractaat met Tripoli hernieuwd 4 October 1728 door de Schout bij nacht Grave en de consul Gerbrans. R. 26 November 1728, 15 Januari en 8? Februari 1729. (zie Algiers). Verhaal van het gepasseerde te Tripoli met het Franse eskader, gecommandeerd door de Grand Pré bombardement van Tripoli in 1728.
Mukamel Effendi, gezant van Tripoli in Holland 1735. Aly Effendi, ambassadeur van Tripoli, naar Holland te vertrekken R. 14 November 1748. R. 7 April 1750. Mededeling van het overlijden van Gerbrans in Januari 1750.
Pellegrim Vidari, vice-consul van Gerbrans sedert 1737, vraagt het consulaat. Hij was nog in 1753 vice-consul.
Johannes Kluppel 1751-1753 (tot Juni 1749 predikant te Constantinopel) tot consul aangesteld bij R. 12 October 1750, komt te Tripoli 10 April 1751. Kanselier van de Nederlandse Natie te Tripoli o.a. in 1752 Johan Zach. Möser. Uitvoerige brief van Kluppel aan zijn zoon en dochter, bevattende een omstandig verhaal van zijn geschillen met Vidari. Kluppel overleed vóór 24 Juni 1753.
De Engelse koopman Valentijn Applegath meldt aan de Staten-Generaal 24 Juni 1753 het overlijden van Kluppel die hem tot consul ad interim benoemd had, en vraagt tevens tot consul te worden aangesteld.
Johan George Hoffman 1755-1768: (sedert 16 jaren secretaris van de minister te Keulen) tot consul aangesteld bij R. 14 Juni 1754; komt te Tripoli 9 Maart 1755. Aly Effendi, ambassadeur van Tripoli, in Holland (R. 24 Januari, 14 Maart, 27 Juni 1757). R. 15 Augustus 1768, aan Hoffman wegens ziekteverlof verleend en Christoffel Conrad Lochner tot vice-consul benoemd. Hoffman overleed 24 October 1768. Christoffel Conrad Lochner 1768-1770: Consul ad interim sedert het overlijden van Hoffman tot aan de komst van de consul Reijs.
1769 Aankomst van Mahomet Bey, ambassadeur van de Bey van Tripoli, te ’s-Gravenhage, verzoekende ijzer, lood, kruid, snaphanen, scheepsmaterialen enz., dit verzoek werd afgeslagen doch een som van 18 guldens tot aankoop daarvan gegeven. R. 17 April 1769. Hij vertrekt in September op een ’s lands oorlogsschip.
Simon Reijs 1770-1773: (kanselier te Algiers), benoemd tot consul bij R. 20 Maart 1769. Komt te Tripoli 10 Mei 1770 en vertrekt 16 Juli 1773, nadat hij bij R. van 9 December 1772 benoemd was tot consul-generaal te Algiers.
George Chalmers waarnemend consul 16 Juli-8 November 1773 (R. 23 September 1773).
Nathaniël Warnsman 1773-1793: benoemd bij R. 9 December 1772 en R. 25 Januari 1773 komt te Tripoli 8 November 1773. Bij R. 29 September 1775 wordt hem om gezondheidsredenen verlof verleend; hij vertrekt in Augustus 1777 naar Holland en belast de Deense consul C.C. Lochner wederom met het consulaat ad interim. Warnsman komt 9 Januari 1780 te Tripoli terug. Door de Bascha van Tripoli in 1789 gelast te vertrekken, in October 1789 scheept hij op het fregat de Centaurus in, kapitein ’t Hooft en komt 23 October te Malta aan. Hij had de waarneming van het consulaat opgedragen aan de Venetiaanse consul Agostino Bellato. 24 September 1791 komt hij weer te Tripoli, waar hij met alle eer door de regering ontvangen wordt. In 1793 vertrekt Warnsman om de baden van Pisa te gaan gebruiken en stelt J.G. Kaupe aan tot waarnemend consul (R. 24 December 1793). Warnsman genoot o.a. in 1798 en 1799 een pensioen van f. 1500. In 1809 verzocht N. Warnsman, oud consul-generaal te Tripoli om herstel in die post of pensioen, en om vergoeding voor geleden verliezen. Bij Koninklijk Besluit van 24 October 1809 werd dit verzoek afgeslagen.
Johan Gijsbert Kaupe 1793-1803: door Warnsman in 1793 met de waarneming van het consulaat belast, wordt bij R. 28 Augustus 1795 benoemd tot vice-consul. Was consul o.a. 1798, 1801-20 Februari 1803.
A. Zuchet 1804-1810: waarnemend Chargé d’Affaires in 1800; kanselier en chargé d’Affaires 1804-26 Juni 1810.
1 Juli 1805 request van H. Haringman om aangesteld te worden tot consul te Tripoli.
J.H. van Kempen 1815: Consul te Tripoli. Was te Genua o.a. 15 April 1815. Nog in 1819.
Beschrijving van de series en archiefbestanddelen
- DIRECTIE TE AMSTERDAM, A.
  - Resolutieboeken, 1627-1828; 1-24; 24 delen
    - 1627-1663, 1
    - 1664-1669, 2
      Niet raadpleegbaar
    - 1670-1675, 3
    - 1676-1679, 4
    - 1680-1684, 5
    - 1685-1689, 6
    - 1690-1694, 7
    - 1695-1699, 8
    - 1700-1706, 9
    - 1707-1712, 10
    - 1713-1720, 11
    - 1721-1728, 12
    - 1728-1743, 13
    - 1744-1756, 14
    - 1757-1765, 15
    - 1765-1773, 15A
    - 1773-1782, 16
    - 1782-1786, 17
    - 1786-1790, 18
    - 1791-1795, 19
    - 1795-1799, 20
    - 1799-1804, 21
    - 1804-1810, 22
    - 1811-1819, 23
    - 1819-1828, 24
  - "Presentie- en resolutieboek", 1633-1655; 25; 1 deel
    Dient als aanvulling op het hiaat in inv.nr. 1 tussen pag. 85 en pag 95.
  - "Missivenboeken", Kopieboeken van uitgaande brieven, 1625-1827; 26-72; 47 delen
    - 1625-1660, 26
    - 1665-1673, 27
    - 1673-1679, 28
    - 1679-1688, 29
    - 1689-1692, 30
      Bevat klapper
    - 1693-1697, 31
    - 1697-1699, 32
    - 1699-1701, 33
    - 1701-1703, 34
    - 1703-1705, 35
    - 1705-1707, 36
    - 1707-1711, 37
    - 1711-1713, 38
    - 1713-1715, 39
    - 1715-1717, 40
    - 1717-1720, 41
    - 1720-1723, 42
    - 1723-1725, 43
    - 1725-1728, 44
    - 1728-1730, 45
    - 1730-1733, 46
    - 1733-1736, 47
    - 1735-1738, 48
    - 1738-1740, 49
    - 1740-1743, 50
    - 1743-1747, 51
    - 1747-1750, 52
    - 1750-1754, 53
    - 1754-1757, 54
    - 1757-1760, 55
    - 1760-1763, 56
    - 1763-1766, 57
    - 1766-1769, 58
    - 1769-1773, 59
    - 1773-1776, 60
    - 1776-1779, 61
    - 1779-1782, 62
    - 1782-1784, 63
    - 1784-1787, 64
    - 1787-1789, 65
    - 1789-1791, 66
    - 1791-1796, 67
    - 1796-1802, 68
    - 1802-1808, 69
    - 1808-1817, 70
    - 1817-1823, 70B
    - 1823-1827, 71
    - 1813-1822, 72
      Kopie
  - "Remonstrantieboeken", voornamelijk rekesten en brieven aan de Staten-Generaal, Staten van Holland, burgemeesters van Amsterdam enz, 1627-1828; 73-85; 13 delen
    Deel 1726-1734 ontbreekt.
    - 1627-1649, 73
      Bevat index
    - 1649-1682, 74
    - 1686-1710, 75
    - 1711-1726, 76
    - 1734-1758, 77
    - 1759-1774, 78
    - 1775-1783, 79
    - 1783-1787, 80
    - 1787-1797, 81
    - 1797-1806, 82
    - 1807-1816, 83